【裁判字號】    97,台上,1284
【裁判日期】    970619
【裁判案由】    請求履行契約
【裁判全文】
最高法院民事裁定            九十七年度台上字第一二八四號
上  訴  人  英信投資股份有限公司
法定代理人  甲○○
訴訟代理人  張智學律師
被 上訴 人  台灣基礎國際網路股份有限公司
法定代理人  乙○○
上列當事人間請求履行契約事件，上訴人對於中華民國九十七年
一月二十三日台灣高等法院台中分院第二審判決（九十六年度上
字第三一八號），提起上訴，本院裁定如下：
    主  文
上訴駁回。
第三審訴訟費用由上訴人負擔。
    理  由
按上訴第三審法院，非以原判決違背法令為理由，不得為之。又
提起上訴，上訴狀內應記載上訴理由，表明原判決所違背之法令
及其具體內容，暨依訴訟資料合於該違背法令之具體事實，其依
民事訴訟法第四百六十九條之一規定提起上訴者，並應具體敘述
為從事法之續造、確保裁判之一致性或其他所涉及之法律見解具
有原則上重要性之理由。同法第四百六十七條、第四百七十條第
二項定有明文。而依同法第四百六十八條規定，判決不適用法規
或適用不當者，為違背法令；依同法第四百六十九條規定，判決
有該條所列各款情形之一者，為當然違背法令。是當事人提起上
訴，如以同法第四百六十九條所列各款情形為理由時，其上訴狀
或理由書應表明該判決有合於各該條款規定情形之具體內容，及
係依何訴訟資料合於該違背法令之具體事實。如依同法第四百六
十八條規定，以原判決有不適用法規或適用法規不當為理由時，
其上訴狀或理由書應表明該判決所違背之法令條項，或有關判例
、解釋字號，或成文法以外之習慣或法理等及其具體內容，暨係
依何訴訟資料合於該違背法令之具體事實，並具體敘述為從事法
之續造、確保裁判之一致性或其他所涉及之法律見解具有原則上
重要性之理由。上訴狀或理由書如未依上述方法表明，或其所表
明者與上開法條規定不合時，即難認為已合法表明上訴理由，其
上訴自非合法。本件上訴人對於原判決其敗訴部分提起上訴，雖
以該部分判決違背法令為由，惟核其上訴理由狀所載內容，係就
原審取捨證據、認定事實之職權行使，指摘其為不當，並就原審
已論斷者，泛言未論斷，而非表明該部分判決所違背之法令及其
具體內容，暨依訴訟資料合於該違背法令之具體事實，亦未具體
敘述為從事法之續造、確保裁判之一致性或其他所涉及之法律見
解具有原則上重要性之理由，難認其已合法表明上訴理由。依首
揭說明，應認其上訴為不合法。末查原審以依中國信託商業銀行
股份有限公司（下稱中信銀行）民國九十六年三月二十八日函之
記載，及證人即中信銀行協理种志偉之證言，暨上訴人亦不爭執
訴外人利英投資股份有限公司（下稱利英公司）並未簽署系爭新
台幣三十七億元借款之股份質權設定合約書，參以該公司於上開
借款期滿前之九十四年七月二十九日即解質領回股票等情，認利
英公司就系爭借款並未提供股票質押，對被上訴人無成功保證費
之債權，自無從將之讓與上訴人，因而為上訴人敗訴之判決，核
無違背法令之情形。至原判決贅列之其他理由，無論當否，要與
裁判結果不生影響，附此敘明。
據上論結，本件上訴為不合法。依民事訴訟法第四百八十一條、
第四百四十四條第一項、第九十五條、第七十八條，裁定如主文
。
中    華    民    國  九十七  年    六    月   十九   日
                      最高法院民事第七庭
                          審判長法官  劉  福  來
                                法官  陳  國  禎
                                法官  陳  重  瑜
                                法官  吳  謀  焰
                                法官  許  正  順
      本件正本證明與原本無異
                                      書  記  官
中    華    民    國  九十七  年    七    月    一    日
                                                   M


司法院資訊處製作；財團法人民間司法改革基金會備份。
